【裁判字號】    94,上訴,237
【裁判日期】    950428
【裁判案由】    強盜等
【裁判全文】
臺灣高等法院花蓮分院刑事判決         94年度上訴字第237號
上訴人即被告  甲○○
                      （現於臺灣花蓮戒治所戒治中）
指定辯護人  魏辰州律師
上列上訴人因強盜等案件，不服臺灣花蓮地方法院94年度訴字第
66號中華民國94年10月12日第一審判決（起訴案號：臺灣花蓮地
方法院檢察署93年度吉警刑字第1386號），就其中關於製造改造
手槍部分提起上訴，本院判決如下：
    主  文
上訴駁回。
    事實及理由
一本案經本院審理結果，認第一審判決就被告甲○○製造具有殺
  傷力改造手槍部分，判處有期徒刑5月6月，併科罰金新台幣5
  萬元，認事用法及量刑均無不當，應予維持，並引用一審判決
  書記載之事實、理由及證據（如附件）。
二上訴意旨略以：扣案之改造手槍雖確係伊交給一審共同被告乙
  ○○，但伊將該槍交給乙○○時，該槍尚未經過改造，伊不知
  道該槍是何人改造的；證人丙○○及林曉嵐分別係乙○○之友
  人、妻子，渠等之證言均係在迴護乙○○；證人丙○○指證伊
  所使用之電鑽是否確能將扣案手槍槍管內的阻鐵鑽通，尚有可
  疑云云。
三查被告聲請傳訊之證人丙○○於本院審理中到庭接受交互詰問
  時，堅決指證被告確有以電鑽鑽通槍管之方式改造扣案手槍之
  事實，其對被告改造扣案手槍之經過有詳盡之敘述，並無瑕疵
  可指，態度明確而堅定，被告則顯然理屈而詞窮（詳見本院卷
  第82-86頁審判筆錄之記載），本院本於直接審理所見，認為
  證人丙○○所為證言顯非出於造作，衡情確屬可信，其所證基
  本事實，且核與一審證人林曉嵐所證述之情節相符。被告辯稱
  證人之證詞係在迴護乙○○一節，核無足取。
四雖證人乙○○於一審作證時稱：伊在警詢中作證說有看到被告
  貫通槍管，是因為丙○○在警詢中作證說他有看到被告在裝槍
  管，伊才依附著這樣說云云（見一審卷第219頁），似指伊並
  未於被告改造手槍時在場，與證人丙○○於本院作證時所稱：
  乙○○曾經亦在場聞見被告改造手槍等情似有出入，但乙○○
  為恐因自己被論以改造手槍共犯而故意掩飾其在場聞見事實之
  可能性甚高，本院認乙○○上開陳述並不足以作為被告有利之
  證明。又電鑽是否能夠鑽通槍管內之阻鐵而達到改造手槍之目
  的，與阻鐵本身及電鑽所使用鑽頭之材質有關，換言之，只要
  槍管內之阻鐵之材質並非特殊堅硬，使用適當材質之鑽頭，假
  以足夠之時間，可用電鑽將槍管內之阻鐵逐漸磨損而予以貫通
  ，此乃一般人於生活經驗中所可得知之事實。而扣案改造手槍
  之槍管已被貫通，槍管內之阻鐵已經不復存在一節，除經內政
  部警政署刑事警察局鑑定在案外（見2393號偵查卷第16頁），
  且經本院當庭勘驗屬實（見本院95年4月14日審判筆錄），本
  院自無從再就槍管內阻鐵之材質送交鑑定，均附此敘明。
五被告上訴意旨所為各項辯解，均顯係事後意圖卸責之飾詞，並
  不足採，其上訴應予駁回。
據上論斷，應依刑事訴訟法第373條、第368條，判決如主文。
本案經檢察官崔紀鎮到庭執行職務。
中    華    民    國    95    年     4    月    28    日
                        審判長法  官  何方興
                              法  官  蔡勝雄
                              法  官  王紋瑩
如不服本判決，應於判決送達後十日內向本院提出上訴狀。其未
述理由者，並應於提出上訴狀後十日內向本院補提理由狀 (須
附繕本)。
                              書記官  鄧瑞雲
中    華    民    國    95    年    4     月    28    日
附錄本判決論罪之法律條文：
修正前槍砲彈藥刀械管制條例第11條第1項：
未經許可，製造、販賣或運輸第4條第1項第1款所稱其他可發射
金屬或子彈具有殺傷力之各式槍砲者，處5年以上有期徒刑，併
科新臺幣1千萬元以下罰金。


司法院資訊處製作；財團法人民間司法改革基金會備份。
